# 请教陈版收购子公司少数股东权益会计处理怎么做

提问人：hssxzb 时间：2015-10-30 10:46:03
比如，母投子51%股权，当时母按成本法，子公司实收资本 100 万，母公司长股余额是 51 万，后来收购了剩余股权，收购时子公司所有者权益已发生变化，为 120 万了，长股价值是按 120 0.49 做入账吗，实际付款是 49 万，即借长期 120 0.49，贷银行，贷资本公积，那原来的51%股权的价值这时还是 51 万，这时要把原来51%对应的所有者权益变化的 20 万*0.51做一下调整吗，还是在合并报表时做调整

回答人：chenyiwei
收购少数股权而追加的投资成本根据实际支付的对价计量，即 49 万。收购少数股权后，母公司个别报表层面的投资成本为 100 万，合并报表层面需调整资本公积的金额＝120*49%-49＝9.8万元。

提问人：徐会计 777xjx 时间：2018-09-19 09:12:59
陈版，母公司高溢价收购子公司少数股权，如何处理的，直接计入投资成本吗？

回答人：chenyiwei
溢价高不等于不公允。如果作价仍是公允的，则溢价计入投资成本，合并报表层面冲减权益；如果作价高于标的少数股权的公允价值，则需依据产生这一情况的原因分别处理了，不排除个别报表层面直接作为权益交易。